臺灣桃園地方法院刑事裁定　　　　　　 110年度聲字第3257號
聲　請　人　臺灣桃園地方檢察署檢察官
受　刑　人　葛釩　




上列聲請人因受刑人數罪併罰有二裁判以上，聲請定其應執行之
刑（110 年度執聲字第2133號），本院裁定如下：
    主  文
葛釩所犯如附件編號一至七所示之罪，所處如附件編號一至七所
示之刑，應執行有期徒刑壹年拾壹；所犯如附件編號八、九所示
之罪，所處如附件編號八、九所示之刑，應執行有期徒刑玖月。
    理  由
一、聲請意旨略以：受刑人葛釩因犯毒品危害防制條例案件，先
    後經判決確定如附件，其中附件編號1 至7 、8 及9 分屬不
    同數罪併罰範圍，經受刑人聲請應依刑法第53條、第51條第
    5 款、第50條第2 項定其應執行之刑，爰依刑事訴訟法第47
    7 條第1 項聲請裁定定應執行之刑等語。
二、按裁判確定前犯數罪者，併合處罰之。但有下列情形之一者
    ，不在此限：一、得易科罰金之罪與不得易科罰金之罪。二
    、得易科罰金之罪與不得易服社會勞動之罪。三、得易服社
    會勞動之罪與不得易科罰金之罪。四、得易服社會勞動之罪
    與不得易服社會勞動之罪。前項但書情形，受刑人請求檢察
    官聲請定應執行刑者，依第51條規定定之；數罪併罰，有2
    裁判以上者，依刑法第51條規定，定其應執行之刑；數罪併
    罰，宣告多數有期徒刑者，於各刑中之最長期以上，各刑合
    併之刑期以下，定其刑期。但不得逾30年，刑法第50條第1
    項、第2 項、第53條、第51條第5 款定有明文。又數罪併罰
    ，應依分別宣告其罪之刑為基礎，定其應執行刑，此觀刑法
    第51條規定自明，故一裁判宣告數罪之刑，雖曾經定其執行
    刑，但如再與其他裁判宣告之刑定其執行刑時，前定之執行
    刑當然失效，仍應以其各罪宣告之刑為基礎，定其執行刑，
    不得以前之執行刑為基礎，以與後裁判宣告之刑，定其執行
    刑。然上開更定之應執行刑，不應比前定之應執行刑加計其
    他裁判所處刑期後為重，否則即與法律秩序理念及法律目的
    之內部界限有違，難認適法（最高法院93年度台非字第192
    號判決意旨參照。
三、經查：
  ㈠受刑人葛釩所犯如附件編號1 至7 、編號8 及9 所示之罪，
    業經法院分別判處如附件所示之刑，並均確定在案，且本院
    分別為最後事實審法院等情，有各該判決書及臺灣高等法院
    被告前案紀錄表在卷可稽。
  ㈡就附件編號1 至7 部分：
  ⒈附件編號1 所示之罪之判決確定日期為民國109 年1 月9 日
    ，而附件編號2 至7 所示之罪，其犯罪日期則均在上開確定
    日期之前。又受刑人所犯附件編號4 所示之罪刑，雖不得易
    科罰金，而與附件編號1 至3 、5 至7 所示得易科罰金之宣
    告刑，依刑法第50條第1 項但書第1 款之規定，固不得併合
    處罰，惟本案係聲請人依受刑人請求聲請定其應執行之刑，
    此有臺灣桃園地方檢察署依102 年1 月23日修正之刑法第50
    條調查受刑人是否聲請定應執行刑調查表附卷足憑，核與刑
    法第50條第2 項規定相符，是聲請人聲請就如附件編號1 至
    7 所示之罪定其應執行之刑，本院審核聲請人所附相關事證
    ，認其聲請應屬正當。
  ⒉又受刑人所犯附件編號1 至3 所示之罪，雖前經臺灣新竹地
    方法院以108 年度訴字第1032號判決定應執行有期徒刑1 年
    ；附件編號5 至7 所示之罪，則經本院以109 年度審訴第19
    8 號判決定應執行有期徒刑10月等節，此有各該判決存卷可
    查。然本件聲請人係就如附件編號1 至7 所示之罪聲請定應
    執行刑，揆諸前揭說明，前定之應執行刑當然失效，仍應以
    其各罪之刑為基礎，本院爰於符合法律之內外部界限內，並
    斟酌被告所犯附件編號1 至7 所示之罪均屬違反毒品危害防
    制條例之案件，責任非難之重覆程度較高，及各罪之行為時
    間、犯罪情節、態樣、所反映之受刑人之人格特性、對受刑
    人施以矯正之必要性、犯罪預防等情狀等情，為整體非難之
    評價，並就附件編號1 至7 部分，定其應執行刑如主文所示
    。
  ㈢就附件編號8、9 部分：
  ⒈附件編號8 所示之罪之判決確定日期為109 年9 月30日，而
    附件編號9 所示之罪，其犯罪日期則係在上開確定日期之前
    。又受刑人所犯附件編號8 所示之罪刑，雖不得易科罰金，
    而與附件編號9 所示得易科罰金之宣告刑，依刑法第50條第
    1 項但書第1 款之規定，固不得併合處罰，惟本案係聲請人
    依受刑人請求聲請定其應執行之刑，此有聲請狀附卷可按，
    核與刑法第50條第2 項規定相符，是聲請人聲請就如附件編
    號8 、9 所示之罪定其應執行之刑，本院審核聲請人所附相
    關事證，認其聲請應屬正當。
  ⒉爰斟酌被告附件編號8 、9 所犯之罪均屬違反毒品危害防制
    條例之案件，而考量其責任非難之重覆程度較高、各罪之行
    為時間，暨各罪之犯罪情節、態樣、所反映之受刑人之人格
    特性、對受刑人施以矯正之必要性、犯罪預防等情狀等情，
    為整體非難之評價，並就附件編號8 、9 部分，定其應執行
    刑如主文所示。
  ㈣至受刑人所犯附件編號1 至3 、5 至7 、9 所示之罪雖得易
    科罰金，然因與不得易科罰金之罪分別合併處罰之結果，本
    院於定應執行刑時，自不得諭知易科罰金之折算標準，附此
    敘明。
四、依刑事訴訟法第477 條第1 項，刑法第53條、第50條第2 項
    、第51條第5 款，裁定如主文。
中    華    民    國   110    年    11    月    25    日
                  刑事第四庭    法  官  陳韋如
以上正本證明與原本無異。
如不服本裁定，應於裁定送達後5 日內向本院提出抗告狀。
                                書記官  鄭志鵬
中    華    民    國   110    年    11    月    29    日
附件：受刑人葛釩定應執行刑案件一覽表